【裁判字號】    97,交簡上,35
【裁判日期】    970708
【裁判案由】    過失傷害
【裁判全文】
臺灣高雄地方法院刑事判決            97年度交簡上字第35號
上  訴  人  臺灣高雄地方法院檢察署檢察官
被      告  丙○○
上列被告因過失傷害案件，不服本院高雄簡易庭中華民國96年12
月31日96年度交簡字第1932號第一審簡易判決（聲請簡易判決處
刑案號：96年度偵字第12840 號）提起上訴，被告於本院審判程
序中為有罪之陳述，經本院管轄之第二審合議庭裁定應依簡式審
判程序審理，判決如下：
    主  文
上訴駁回。
    理  由
一、本件被告丙○○所犯為死刑、無刑徒刑或最輕本刑為3 年以
    上有期徒刑以外之罪，其於本院審判程序中就被訴犯罪事實
    ，為有罪之陳述，經審判長告知簡式審判程序之旨，並聽取
    當事人之意見後，依刑事訴訟法第273 條之1 第1 項規定，
    裁定進行簡式審判程序，合先指明。
二、本案經本院審理結果，認第一審判決認事用法及量刑均無不
    當，應予維持，第一審判決書除事實及理由欄第9 行倒數第
    8 字「為」應更正為「未」、第3 頁第17行之「速限時速30
    公里」更正為「速限時速40公里」以外，餘均引用第一審判
    決書記載之事實、證據及理由（如附件）。並另補充理由如
    下：證人乙○○雖證稱伊在美術南三路與美術南二路路口時
    有看到被告當時在美術南五路與美術南二路路口附近，因距
    離尚遠伊就騎過路口，但被告開得很快，伊就被撞到等語（
    原審卷第37頁），經丈量美術南三路與美術南二路至美術南
    五路與美術南二路之交叉路口距離為93.7公尺，告訴人所騎
    乘機車之刮地痕起點在告訴人通過美術南二路與美術南三路
    口約7. 9公尺處，此有高雄市政府警察局鼓山分局96年10月
    30日高市警鼓分偵字第0960022323號函、道路交通事故現場
    圖各1 份在卷可憑（原審卷第47頁、第48頁、第13頁），證
    人乙○○既自稱其騎乘機車之時速為30公里，則其自路口行
    至遭被告撞擊之地點（即機車刮地痕起點）僅需1 秒（算式
    ：30000 公尺÷3600秒≒8.33公尺），而據證人乙○○稱其
    通過路口前曾看到被告駕駛之自小客車在美術南二路上距離
    美術南三路路口93.7公尺外，則被告之自小客車在1 秒鐘之
    後撞上證人乙○○，其時速必須高達337.32公里（算式：93
    .7 公 尺×3600秒＝337320公尺＝337.32公里），惟被告所
    駕駛之汽車僅為一般自小客車，此有車籍查詢1 份在卷可憑
    （偵查卷第26頁），非但不可能以337 公里以上極速行駛，
    且告訴人乙○○如遭被告以此速度駕駛之自小客車撞上，亦
    無可能僅受有頭部外傷及左近端肱股骨折之傷害。另經本院
    送請高雄市車輛行車事故覆議鑑定委員會鑑定覆議結果，仍
    認告訴人乙○○駕駛機車左方車未讓右方車先行，為肇事主
    因，被告駕駛自小客車行經無號誌交岔路口未減速慢行為肇
    事次因，此有高雄市政府97年5 月14日高市府交三字第0970
    024393號函及上開委員會鑑定覆議意見書1 份存卷可參（本
    院卷第59頁、第60頁）。是證人乙○○證稱被告另有超速行
    駛因而撞上告訴人之過失，尚屬不能證明。
三、公訴人循告訴人請求上訴意旨雖以原審量刑過輕，請求撤銷
    原判決量處較重之刑等語。惟按量刑輕重，係屬事實審法院
    得依職權自由裁量之事項，苟已斟酌刑法第57條各款所列情
    狀而未逾越法定刑度，不得遽指為違法（最高法院72年臺上
    字第6696號、75年臺上字第7033號判例參照）。又在同一犯
    罪事實與情節，如別無其他加重或減輕之原因，下級審量定
    之刑，亦無過重或失輕之不當情形，則上級審法院對下級審
    法院之職權行使，原則上應予尊重，亦有最高法院85年度臺
    上字第2446號裁判意旨可資參酌。本件原審以被告犯後矢口
    否認有何過失，態度顯然不佳，不宜予以減輕其刑之寬典，
    而不予減刑，並審酌被告前有肅清煙毒條例之前科（不構成
    累犯），有臺灣高雄地方法院檢察署刑案資料查註紀錄表、
    台灣高等法院被告前案紀錄表各1 份可稽，素行不佳，其駕
    駛汽車不慎肇事，致告訴人受有上開非輕之傷勢，其犯後復
    否認犯行，態度不佳，迄今亦未與告訴人達成和解，行為實
    屬不該，本應從重量處，惟念本件告訴人亦與有過失，且為
    肇事主因，暨考量其行為手段、所生損害等一切情狀，量處
    有期徒刑3 月，並依被告經濟狀況，諭知以新臺幣1,000 元
    折算1 日之易科罰金折算標準，及依中華民國96年罪犯減刑
    條例第2 條第1 項第3 款、第7 條之規定，減其宣告刑為有
    期徒刑1 月又15日，其認事用法均無違誤，量刑亦稱妥適，
    應予駁回。
據上論斷，應依刑事訴訟法第455 條之1 第1 項、第3 項、第36
8 條、第373 條，判決如主文。
本案經檢察官甲○○到庭執行職務。
中    華    民    國    97    年    7     月    8     日
                  交通法庭審判長法  官  黃三友
                                法  官  陳盈吉
                                法  官  林芳華
以上正本證明與原本無異。
不得上訴。
中    華    民    國    97    年    7     月    8     日
                                書記官  黃靖媛
附錄本案論罪科刑法條
刑法第284條第1項
因過失傷害人者，處6 月以下有期徒刑、拘役或500 元以下罰金
，致重傷者，處1 年以下有期徒刑、拘役或500 元以下罰金。


司法院資訊處製作；財團法人民間司法改革基金會備份。
